# 【求助陈版】过渡期账务处理

提问人：qiuzhu2022 时间：2022-02-18 21:26:06
陈版您好，有个问题想向您求助：
A公司有全资子公司B， 2021 年出售了B股权的90%给C。其中基准日为 2021 年 1 月 31 日， 2021 年1-6月为过渡期，购买日为 2021 年 7 月 1 日。
B公司下有持股30%的D公司，权益法核算，在过渡期内宣告分红 100 万，B确认了应收股利 100 万元。现在A与C约定，过渡期B确认的对D公司的应收股利，全部归属于A公司所有。
请问：
1.对C公司来说，账务处理时，是否应视同对B公司的购买成本增加，即C公司应同时确认长股投及对A公司的应付账款 80 万元？
2.该笔款项如由B公司直接支付给其原股东A，是否可以处理为冲减未分配利润，同时确认应付账款 100 万元？

回答人：chenyiwei
1 、是。
2 、该笔款项如由B公司直接支付给其原股东A，则对B而言应冲减权益处理，同时挂“其他应付款——A”。